Inventaris van het archief van Rijkswaterstaat: Directie Waterhuishouding en Waterbeweging, Centrale Directie, 1956-1985
Nationaal Archief, Den Haag
- Waterstaat 1945-2001, 028
  - Het ontwikkelen, verbeteren en operationeel houden van reken- en simulatiemodellen. 1945-, 752
    - Projectgroep Meetnetten met als taak het opbouwen van een coherent waterinformatiesysteem voor geheel Nederland., 1974-1980; div.nrs.
      - 1974-1975, 46; pak
      - 1977-1978, 44; pak
      - 1978, 194; pak
      - 1979, 173; pak
      - 1980, 176; pak
    - Onderzoek naar het Regenmeetnet van Rijkswaterstaat., 1976; 244
    - Nota Huidige Visie op het Landelijk (Automatisch) Waterkundig Informatiesysteem (LAWIS)., 1977; 242
    - Meet- en Informatiesysteem Noordelijk Deltabekken., 1977-1978; 245
    - Nota Opslag van Meetgegevens afkomstig van het Proefnet Grote Rivieren., 1977-1978; 248
    - Nota Dichtheid Waterstandsmeetnetten., 1978; 243
    - Opening Proefmeetnet Grote Rivieren., 1978; 124
    - Het Water Management Model (WAMAMO)., 1978-1980; 240
    - Nota Het Akoestisch Debietmeten in Open Wateren., 1979-1980; 241
    - Nota Landelijk Waterkundig Informatiesysteem (LAWIS); beschrijving van het meten in de Nederlandse oppervlaktewateren., 1979-1980; 177
      met bijlagen en 5 kaarten (aan te vragen onder inv.nr. 1010)
    - Meetnet IJssel., 1980; 252
    - Landelijk Automatisch Waterkundig Informatiesysteem (LAWIS)., 1981-1982; 250
  - Het opstellen van periodieke verslagen inzake het waterstaatsbeleid of onderdelen ervan. 1945-, 920
    Product: Series jaarverslagen, kwartaalverslagen, maandverslagen.
    Opm.: Het betreft hier de verslaglegging waarvoor geen grondslag kan worden aangewezen in de voor het beleidsterrein specifieke wet- en regelgeving.
    Datum: 16-08-2004
    - Bijdrage voor het jaarverslag 1973 van de Regio Grote Rivieren., 1974; 18
- Ministerie van Verkeer en Waterstaat 1945-, 911
  - Ondersteunende processen. 1945-, 1
    - Instelling van de Algemene Werkgroep Waterhuishouding en beschouwingen omtrent de toekomst van de Directie Waterhuishouding en Waterbeweging., 1956-1973; 108
    - Bijdragen aan de Redactiecommissie Rijkswaterstaat Communications., 1957-1978; 95
    - Bibliografie van de door de Directie Waterhuishouding en Waterbeweging vervaardigde nota's en notities., 1959-1985; 102-106
      - Deel 1: Titel,1959-1985, 102
      - Deel 2: Auteurs,1959-1985, 103
      - Deel 3: Jaar van uitgave,1959-1985, 104
      - Deel 4: Afdeling,1959-1985, 105
      - Deel 5: Rapportnummer,1959-1985, 106
    - Taakverdeling en samenwerking tussen de bij de uitvoering van de Deltawet betrokken diensten., 1960-1972; 109
    - Verslagen van werkbezoeken., 1967-1983; 123
    - Overleg met de Dienstcommissie., 1970-1977; 94; pak
    - Samenvoeging van het Kaartenbedrijf met de Onderafdeling Waterstaatskartografie., 1971-1980; 17; pak
    - Nota Informatiesysteem voor de Waterhuishouding., 1973; 237
    - Nota inzake samenwerking op het gebied van instrumentatie-activiteiten., 1973-1974; 36
    - Overleg inzake de toekomstige taakverdeling tussen de Directie Waterhuishouding en Waterbeweging en de Beheersdirecties., 1973-1975; 4
    - Samenwerking met het Koninklijk Nederlands Meteorologisch Instituut (KNMI) op geohydrologisch gebied., 1973-1975; 73
    - Organisatie en taakverdeling bij de Rijkswaterstaat en bij de Directie Waterhuishouding en Waterbeweging., 1974-1978; 7
    - Nota de Districten van de Directie Waterhuishouding en Waterbeweging en hun Grenzen., 1976; 236
    - Overleg inzake taakafbakening tussen de Dienst Verkeerskunde en de directie., 1976; 3
    - Instelling Afdeling Bedrijfs Economische Zaken., 1976-1978; 6
    - Vorming van het District Noord., 1976-1978; 5
    - Werkgroep Taakafbakening en Structuur (TAS) met als taak het doorvoeren van veranderingen binnen de directie., 1977-1980; 2, 131; pak
      Onder andere rapport van de Werkgroep Meetnetten
      - 1977-1978, 2; pak
      - 1979-1980, 131; pak
    - Discussienota Centrale-Decentrale Rekencapaciteit voor Technisch-Wetenschappelijke Berekeningen ten behoeve van de Directie Waterhuishouding en Waterbeweging., 1978; 35
    - Eindrapport van de Subgroep Planning op weg naar een stuurbare organisatie., 1978; 92
    - Nota Relaties tussen Diensten van de Rijkswaterstaat door middel van Stuur-, Werk-, en Projectgroepen., 1978; 249
    - Nota Relaties tussen Diensten van de Rijkswaterstaat door middel van Stuur-, Werk-, Projectgroepen en dergelijke. Tevens instellingsbesluit Stuurgroep Waterhuishouding met Districtsgroepen., 1978; 235
    - Dienstbesprekingen., 1978-1980; div.nrs.
      - Stafbesprekingen van de Fysische Afdeling,1974, 93
      - Besprekingsverslagen met en van District Noord,1977-1978, 97; pak
      - Verslagen van het intern overleg waterhuishouding,1977-1978, 98
      - Stafvergaderingen District Kust en Zee,1978-1980, 182; pak
      - Stafvergaderingen District Noord,1978-1980, 183; pak
      - Stafvergaderingen en werkvergaderingen Onderafdeling Waterstaatskartografie,1979-1980, 196
      - Stafvergaderingen Hoofdafdeling Waterloopkunde,1979-1980, 185
      - Stafvergaderingen Operationele Afdeling,1979-1980, 199
      - Vergaderstukken van het Intern Overleg Waterhuishouding (IOW),1979-1980, 186
      - Stafbesprekingen Fysische Afdeling,1980, 198
    - Directieplanning inzake taken, projecten en personeel., 1978-1980; 203-205, 234
      - 1978 - 19791978-1979, 234
      - 1980 jan.- apr.1980, 203; pak
      - 1980 mei - juli1980, 204
      - 1980 aug. - dec.1980, 205; pak
    - Stafvergaderingen., 1978-1981; 189-193, 195; pak
      - 1977-1978, 189; pak
      - 1979 jan. - juni1979, 190; pak
      - 1979 juli - dec.1979, 191; pak
      - 1980 jan. - juni1980, 192; pak
      - 1980 juli - dec.1980, 193; pak
      - 1981, 195
    - Conferentie betreffende toekomstige visie Directie Waterhuishouding en Waterbeweging., 1979; 201
    - Delegeren van de bevoegdheid tot fiatbetaling., 1979; 128
    - Afspraken naar aanleiding van de vergaderingen intern overleg., 1979-1980; 197
    - Rapport Het Management van de Directie Waterhuishouding en Waterbeweging., 1979-1980; 125
    - Taakverdeling centraal-decentraal bij het sluiten van overeenkomsten., 1979-1980; 126
- Kaarten
  - Kaarten behorend bij inv.nr. 38, 1000
  - Kaarten behorend bij inv.nr. 42, 1001
  - Kaarten behorend bij inv.nr. 50, 1002
  - Kaarten behorend bij inv.nr. 51, 1003
  - Kaarten behorend bij inv.nr. 65, 1004
  - Kaarten behorend bij inv.nr. 80, 1005
  - Kaarten behorend bij inv.nr. 86, 1006
  - Kaarten behorend bij inv.nr. 88, 1007
  - Kaarten behorend bij inv.nr. 110, 1008
  - Kaarten behorend bij inv.nr. 111, 1009
  - Kaarten behorend bij inv.nr. 177, 1010
  - Kaarten behorend bij inv.nr. 178, 1011
  - Overzichtskaart van Nederland (bijlage 7 behorend bij Nota nr. WH-77.11), 1012
    Er wordt verwezen naar inv.nr. 207 maar dat nummer bestaat niet
  - Kaarten behorend bij inv.nr. 229, 1013